臺灣高雄地方法院刑事判決　　　　　　　　　　　　　九十一年度易字第六九七號
　　公　訴　人　臺灣高雄地方法院檢察署檢察官
　　被　　　告　甲○○
右列被告因違反毒品危害防制條例案件，經檢察官聲請簡易判決處刑（九十年度毒偵
字第二六八一號），經本院認為不宜以簡易判決處刑，改由本院普通庭依通常程序審
理，判決如左：
    主  文
甲○○連續施用第二級毒品，累犯，處有期徒刑陸月，如易科罰金，以參佰元折算壹
日。
扣案第二級毒品安非他命貳包（其中壹包驗前毛重零點貳玖公克、驗後毛重零點壹肆
公克；另壹包驗前毛重零點伍玖公克、驗後毛重零點肆陸公克），均沒收銷燬之。
    事  實
一、甲○○曾有多次違反麻醉藥品管理條例及遺棄、過失傷害等前科，其於民國八十
    六年間因違反肅清煙毒條例案件，經台灣雲林地方法院裁定送觀察勒戒後，認有
    繼續施用毒品傾向，經強制戒治期滿，判處免刑確定在案，復於八十八年間犯遺
    棄及過失傷害案件，經台灣雲林地方法院判處有期徒刑十月及三月，定應執行刑
    有期徒刑十月確定，於八十九年十一月十九日縮短刑期執行完畢。仍不知悔改，
    於免刑判決確定後五年內，明知安非他命業經公告列為毒品危害防制條例第二條
    第二項第二級毒品，不得非法持有、施用，猶不知戒絕悔改，仍基於施用第二級
    毒品安非他命之概括犯意，自民國九十年三月間起，至同年六月六日凌晨五時許
    止，連續在高雄市前鎮區勞工公園廁所內，及高雄縣仁武鄉某大樓廁所內，將第
    二級毒品安非他命以火燒烤加熱後吸食霧化氣體之方式，再犯施用第二級毒品安
    非他命多次。嗣於九十年六月六日下午十一時五十分許，在高雄市○○區○○路
    與民孝路口，因行跡可疑為警查獲，並在其身上查扣第二級毒品安非他命二包（
    其中一包驗前毛重０．二九公克、驗後毛重０．一四公克；另一包驗前毛重０．
    五九公克，驗後毛重０．四六公克）。嗣經臺灣高雄地方法院檢察署檢察官聲請
    本院以九十年度毒聲字第三六三四號裁定強制戒治，嗣因強制戒治已屆滿三月，
    成效評定合格，經本院以九十年度毒聲字第六九四一號裁定停止戒治，所餘戒治
    期間，付保護管束，現在停止戒治期間中。
二、案經高雄市政府警察局移送臺灣高雄地方法院檢察署檢察官聲請簡易判決處刑。
    理  由
一、訊據被告對於右開時、地施用安非他命之犯行坦承不諱，又被告於八十九年六月
    六日下午十一時五十分許，在高雄市○○區○○路與民孝路口，因行跡可疑，為
    警查獲，當場查扣其持有晶體二包，此有晶體二包扣案可資佐證，該晶體經送請
    高雄醫學大學附設中和紀念醫院檢驗結果，含甲基安非他命，其中一包驗前毛重
    ０．二九公克、驗後毛重０．一四公克，另一包驗前毛重０．五九公克，驗後毛
    重０．四六公克，此有高雄醫學大學附設中和紀念醫院檢驗報告9013-70、
    0000-000份在卷可證，又被告於警訊中採取之尿液，經送請檢驗結果，亦呈甲
    基安非他命陽性反應，有高雄市政府衛生局煙毒尿液檢驗成績書、姓名對照表各
    一份在卷足參，足證被告自白與事實相符，其所犯施用安非他命，罪證明確，犯
    行堪以認定。
二、按於毒品危害防制條例修正施行前所犯肅清煙毒條例第九條第一項、第二項之罪
    ，審理中之案件，應由法院送勒戒處所觀察勒戒，經觀察勒戒結果，無繼續施用
    毒品傾向者，法院應為免刑之判決，有繼續施用毒品傾向者，應逕為裁定將被告
    送戒治處所強制戒治，強制戒治期滿，法院應為免刑之判決；依前項規定為免刑
    之判決後，五年內再犯本條例第十條之罪者，分別適用本條例第二十條第三項或
    第二十三條第二項之規定處理，毒品危害防制條例施行細則第二十六條第一項、
    第二項定有明文。本件被告於八十六年間所犯施用煙毒案件，經台灣雲林地方法
    院裁定送觀察、勒戒後，認有繼續施用毒品傾向，經強制戒治期滿後，判處免刑
    確定在案，被告再犯本件施用第二級毒品安非他命案件，業經臺灣高雄地方法院
    檢察署檢察官聲請本院以九十年度毒聲字第三六三四號裁定強制戒治，嗣因強制
    戒治已屆滿三月，成效評定合格，經本院以九十年度毒聲字第六九四一號裁定停
    止戒治，所餘戒治期間，付保護管束，現在停止戒治期間中等情，此有本院被告
    院內索引卡紀錄表、台灣高等法院被告全國前案紀錄表、台灣高雄地方法院檢察
    署刑案資料查註紀錄表、本院九十年度毒聲字第六九四一裁定各一份附卷可參。
    被告於免刑判決確定後，五年內再犯施用安非他命犯行，應適用毒品危害防制條
    例第二十三條第二項之規定處理，應先由檢察官聲請法院裁定先令入戒治處所施
    以強制戒治，再依通常訴訟程序予以起訴論罪科刑。
三、按安非他命業經公告列為毒品危害防制條例第二條第二項第二級毒品，不得非法
    持有、施用。被告於八十六年間因違反肅清煙毒條例案件，經台灣雲林地方法院
    裁定送觀察勒戒後，認有繼續施用毒品傾向，經強制戒治期滿，判處免刑確定在
    案，五年內再犯本案施用第二級毒品行為，係犯毒品危害防制條例第十條第二項
    施用第二級毒品罪。被告持有第二級毒品安非他命犯行，因其持有後進而施用，
    持有之低度行為應分別為施用第二級毒品之高度行為所吸收，不另論持有毒品罪
    。被告先後多次施用第二級毒品安非他命之行為，均時間緊接，且反覆為之，所
    犯係同一罪名之罪，顯係基於概括犯意為之，應依連續犯規定論以一罪，並依法
    加重其刑。又被告於八十八年間犯遺棄及過失傷害案件，經台灣雲林地方法院判
    處有期徒刑十月及三月，定應執行刑有期徒刑十月確定，於八十九年十一月十九
    日縮短刑期執行完畢，其於五年內再犯本件有期徒刑以上之罪，為累犯，應依法
    加重其刑。上開二種以上刑之加重，應遞加之。爰審酌被告於毒品危害條例施行
    前施用毒品，經觀察勒戒前置處分，經免刑判決後，仍未能徹底戒絕毒品之危害
    ，顯見其戒毒意志不堅，惟念其施用毒品乃自戕一己之身體健康，未危害他人，
    且於犯後坦承犯行，態度良好，其於本案審理中經緝獲到案後，所採取之尿液送
    檢驗結果，未呈毒品反應（此有高雄醫學大學附設中和紀念醫院濫用藥物尿液檢
    驗報告一份附卷可證）等一切情狀，爰量處如主文所示之刑，並諭知易科罰金之
    折算標準。扣案之第二級毒品安非他命二包（其中一包驗前毛重０．二九公克、
    驗後毛重０．一四公克；另一包驗前毛重０．五九公克，驗後毛重０．四六公克
    ），應依毒品危害防制條例第十八條第一項之規定宣告沒收銷燬之。至鑑驗耗用
    之安非他命，因已滅失，爰不為沒收銷燬之諭知。
四、公訴意旨另以被告甲○○自民國八十九年九月間起，至九十年二月間止，基於概
    括之犯意，連續施用第二級毒品安非他命，因認被告此部分犯行，亦涉犯毒品危
    害防制條例第十條第二項施用第二級毒品罪嫌云云。被告雖於警訊中自承其自八
    十九年九月間起開始施用安非他命，惟被告於本院審理中翻異前詞，改稱其自九
    十年三月間起開始施用，經查，被告於八十八年間犯遺棄及過失傷害案件，經台
    灣雲林地方法院判處有期徒刑十月及三月，定應執行刑有期徒刑十月確定，刑期
    自八十九年一月二十七日起算，於八十九年十一月十九日縮短刑期執行完畢，故
    被告於八十九年十一月十九日以前係在監執行，衡情殊不可能自八十九年九月間
    起至八十九年十一月十九日以前施用安非他命，是以被告於警訊中之自白顯與事
    實不合，此外，復查無其他積極之確切證據足以證明被告自八十九年九月間起至
    九十年二月間止有施用安非他命之犯行，茲因公訴人認被告此部分犯行，與前開
    本院論罪科刑施用安非他命犯行，有連續犯之裁判上一罪關係，本院不另為無罪
    之諭知，附此敘明。
五、據上論斷，應依刑事訴訟法第四百五十二條、第二百九十九條第一項前段，毒品
    危害防制條例第十條第二項、第二十三條第二項、第十八條第一項，刑法第十一
    條、第五十六條、第四十七條、第四十一條第一項，判決如主文。
本案經檢察官曾靖雅到庭執行職務
中      華      民      國      九十一      年      六      月  十一  日
                                  臺灣高雄地方法院刑事第四庭
                                      法  官  張  桂  美
右正本證明與原本無異。
如不服本判決，應於判決送達後十日內，向本院提出上訴狀。
書記官  吳  金  霞
中      華      民      國      九十一      年      六      月  十一  日
參考法條：毒品危害防制條例第十條第二項。
毒品危害防制條例第十條第二項：
施用第二級毒品者，處三年以下有期徒刑。
